臺灣彰化地方法院刑事判決　　　　　　　94年度訴字第1717號
公　訴　人　臺灣彰化地方法院檢察署檢察官
被　　　告　甲○○
上列被告因違反毒品危害防制條例案件，經檢察官提起公訴（94
年度毒偵字第4104、4193號），被告於本院準備程序中就被訴事
實為有罪之陳述，經本院合議庭裁定改依簡式審判程序審理，判
決如下：
    主  文
甲○○連續施用第一級毒品，處有期徒刑玖月，扣案之第一級毒
品海洛因壹包（淨重零點零伍公克）沒收銷燬之，注射針筒貳支
、塑膠空袋壹個均沒收；又連續施用第二級毒品，3 處有期徒刑
伍月。主刑部分應執行有期徒刑壹年壹月。
    事  實
一、甲○○前因施用毒品案件，經本院以91年度毒聲字第2066號
    裁定觀察、勒戒後，認無繼續施用毒品傾向，已於民國91年
    9 月27日執行完畢釋放，並由臺灣彰化地方法院檢察署檢察
    官以91年度毒偵字第1733號為不起訴處分確定。猶不思悔改
    ，於前揭觀察、勒戒執行完畢釋放後5 年內，復基於施用第
    一級毒品海洛因之概括犯意，自94年6 月中旬某日起，至94
    年8 月11日下午9 時許止，在彰化縣田中鎮不特定朋友之住
    處等處，以將海洛因加水混合後以針筒注射體內之方式，連
    續施用第一級毒品海洛因多次，頻率約每2 天施用1 次；另
    基於施用第二級毒品安非他命之概括犯意，自94年8 月5 日
    某時許起，至同年月10日下午2 時許止，在同前處所，以將
    安非他命置於球型玻璃吸管中，再點火加熱使產生煙霧吸用
    之方式，連續施用第二級毒品安非他命多次，頻率約每2 天
    施用1 次。嗣先於94年8 月10日下午4 時許，在彰化縣員林
    鎮湖水巷42號前為警查獲，並扣得其所有之第一級毒品海洛
    因1 包（淨重0.05公克）、及供其施用第一級毒品海洛因犯
    罪所用之注射針筒1 支；又於94年8 月11日下午10時50分許
    ，在彰化縣田中鎮○○路○ 段順天宮前為警再次查獲，並扣
    得其所有，供其施用第一級毒品海洛因犯罪所用之注射針筒
    1 支及塑膠空袋1 個；及於本院審理時主動供出上情。
二、案經彰化縣警察局員林、田中分局分別報告臺灣彰化地方法
    院檢察署檢察官偵查起訴。
    理  由
一、被告甲○○於準備程序中，先就前揭犯罪事實為有罪之陳述
    ，且所犯係死刑、無期徒刑、最輕本刑為3 年以上有期徒刑
    以外之罪，經本院合議庭依刑事訴訟法第273 條之1 第1 項
    之規定，裁定由法官一人獨任進行簡式審判程序，合先敘明
    。
二、前揭犯罪事實，業據被告於本院審理中坦承不諱，且被告於
    前揭時地獲案後，經採其尿液送驗之結果，均呈甲基安非他
    命及嗎啡陽性反應（按一般施用海洛因者會在其體內代謝為
    嗎啡成分殘留，並經由尿液排出），有彰化縣警察局員林、
    田中分局委託檢驗尿液代號與真實姓名對照認證單、彰化縣
    衛生局94年8 月22日煙檢字第943522號、第943510號煙毒尿
    液檢驗成績書各1 份及詮昕科技股份有限公司濫用藥物尿液
    檢驗報告2 紙附卷可稽，並有注射針筒2 支及塑膠空袋1 個
    扣案可佐；又扣案之白色粉末1 包，經送法務部調查局鑑驗
    ，確為第一級毒品海洛因（淨重0.05公克）無訛，此有法務
    部調查局94年10月19日調科壹字第140012103 號鑑定通知書
    1 份可憑，足徵被告自白與事實相符，堪予採信。而被告前
    因施用毒品案件，經本院以91年度毒聲字第2066號裁定觀察
    、勒戒後，認無繼續施用毒品傾向，已於91年9 月27日執行
    完畢釋放，有臺灣高等法院被告前案紀錄表1 份在卷可參，
    被告於前揭觀察、勒戒執行完畢釋放後5 年內，再犯施用毒
    品犯行，亦堪認定。本案事證已臻明確，被告施用第一級毒
    品海洛因、第二級毒品安非他命犯行堪予認定，應依法論科
    。
三、核被告所為，係犯毒品危害防制條例第10條第1 、2 項之施
    用第一、二級毒品罪。其為供己施用而於施用前後持有海洛
    因及於施用前持有安非他命之低度行為，各為其施用之高度
    行為所吸收，均不另論罪。又被告先後多次施用第一、二級
    毒品犯行，各屬時間緊接，所犯為構成要件相同之罪名，顯
    均係基於概括犯意反覆為之，應分別依連續犯之規定，論以
    一罪，並均依法加重其刑。其所犯連續施用第一、二級毒品
    罪二罪間，犯意各別，罪名有異，應予分論併罰。被告前開
    犯罪事實中施用安非他命部分，除於94年8 月10日及11日分
    別回溯4 日內某時施用安非他命2 次之犯行，經檢察官提起
    公訴外，其餘部分之犯行雖未據檢察官提起公訴，惟該部分
    犯行與檢察官起訴經本院論罪部分有連續犯裁判上一罪之關
    係，自為起訴效力所及，應由本院併予審理，附此敘明。爰
    審酌被告犯罪之動機、目的係因施用毒品之習性難以戒除，
    其犯罪手段僅係戕害自己之身心、施用毒品次數、時間及犯
    罪後坦承犯行之態度等一切情狀，分別量處如主文所示之刑
    ，並定其應執行之刑，以示懲儆。扣案被告所有之海洛因1
    包（淨重0.05公克），核屬毒品危害防制條例第2 條第2 項
    第1 款之第一級毒品，應依同條例第18條第1 項前段之規定
    ，沒收銷燬之；另扣案之注射針筒2 支及塑膠空袋1 個，均
    為被告所有，且係供其施用第一級毒品犯罪所用之物，業據
    被告於本院審理時供明在卷，爰依刑法第38條第1 項第2 款
    之規定宣告沒收之。
據上論斷，應依刑事訴訟法第273 條之1 第1 項、第299 條第1
項前段，毒品危害防制條例第10條第1 項、第2 項、第18條第1
項前段，刑法第11條前段、第56條、第51條第5 款、第38條第1
項第2 款，判決如主文。
本案經檢察官鮑慧忠到庭執行職務。
中　　華　　民　　國　　94　　年　　11　　月　　18　　日
　　　　　　　　　刑事第一庭  法　官　吳永梁
以上正本證明與原本無異。
如不服本判決，應於判決送達後10日內向本院提出上訴狀 (須附
繕本)。
中　　華　　民　　國　　94　　年　　11　　月　　21　　日
                              書記官  陳美敏
附錄論罪科刑法條全文：
毒品危害防制條例第10條
施用第一級毒品者，處六月以上五年以下有期徒刑。
施用第二級毒品者，處三年以下有期徒刑。
